Juan Sebastían Hernández Ramírez Colombia juanshernandez.r@gmail.com +57 300 8304269 + 57 3114521203

#### PERFIL PROFESIONAL

Product Manager con experiencia en la administración y gestión de proyectos para el desarrollo de productos web y aplicaciones bajo metodologías Scrum/Agile. He desempeñado roles de Product Manager y Product Owner, participando activamente en la planificación, desarrollo e implementación de productos digitales para medios de comunicación y entretenimiento cómo Televisa Univision, así como en proyectos hechos a la medida para Google en una agencia especializada. Mi enfoque se centra en desarrollar soluciones digitales que respondan a las necesidades de los usuarios y estén alineadas con los objetivos organizacionales. A lo largo de mi carrera, he desarrollado habilidades en el liderazgo de equipos multidisciplinarios, negociación con stakeholders, gestión de backlogs y coordinación de sprints para garantizar entregas eficientes y de alta calidad.

## **EXPERIENCIA PROFESIONAL**

• HUGE inc. / 2022 - 2023

Product Manager (Google Chrome consumer / Google Partner marketing hub)

Bogotá, Colombia - remoto

Como Product Manager, participé activamente en la planificación del desarrollo web de varios proyectos dentro del portafolio de Google, incluyendo Google Chrome Consumer, Google Partner Marketing Hub y Google Store Smart Home. Contribuí en diversas etapas del ciclo de vida del producto en cada uno de ellos. En Google Chrome Consumer, gestioné y ejecuté la operación del producto mediante la planificación y gestión de sprints, asegurando el mantenimiento y funcionamiento óptimo de más de 30 localizaciones del portafolio. En Google Partner Marketing Hub, colaboré en el desarrollo del backlog y en la planificación del MVP, participando desde la fase de ideación hasta el desarrollo con análisis de datos, organización de sprints y seguimiento. En Google Store, implementé la cadencia de sprints y las ceremonias Scrum.

# Responsabilidades:

- · Comunicación con stakeholders y gestión de prioridades mediante planificación estratégica.
- · Recepción de actualizaciones y coordinación de equipos multidisciplinarios para diseño, traducción, desarrollo y lanzamiento.
- Elaboración de reportes semanales sobre avances, bloqueos y efectividad.
- Priorización de backlogs y roadmaps.
- o Definición de historias de usuario.
- Refinamiento de historias de usuario y backlog.
- Planificación y ejecución de sprints.
- Documentación de PRD y Playbook.
- o Disponibilidad para resolver problemas de gran impacto fuera del horario habitual.
- Televisa Univision/ 2020 2022

Product Owner. (Uforia radio - Uforia music)

Bogotá, Colombia - Híbrido

Como Product Owner, lideré activamente una unidad de trabajo que integraba disciplinas de diseño, desarrollo y QA, enfocada en desarrollar, implementar, operar y mantener un pequeño portafolio de productos dinámicos como CMS Radio Céntrico, interfaz web y aplicación móvil.

## Responsabilidades:

- · Comunicación con VP y Gerencia, y gestión de prioridades mediante planificación estratégica.
- · Gestión estratégica de stakeholders (Mercadeo, Legal, Gerencia de Radio).
- · Levantamiento de información técnica.
- Definición y gestión de Roadmap, Backlog y sprint.
- Liderazgo de equipo multidisciplinario.
- Liderazgo de ceremonias Scrum.
- · Elaboración de reportes semanales sobre avances, bloqueos y efectividad.
- Univision/ 2016 2020

Product Owner (Verticales Noticias & Entretenimiento) Bogotá, Colombia - Presencial

Como Product Owner, fui promovido desde practicante hasta liderar una unidad de trabajo que integraba disciplinas de diseño, desarrollo y QA. Nuestro objetivo era mantener la operación e iterar periódicamente los productos relacionados con las verticales de Noticias, Noticias Locales y Entretenimiento. Gestioné con éxito el desarrollo y lanzamiento de especiales editoriales en formato digital, el diseño de nuevas interfaces para la cobertura de eventos especiales como las elecciones presidenciales de EE. UU. y la temporada de huracanes de EE. UU. Implementé en repetidas ocasiones la transmisión de eventos en vivo en plataformas digitales, así como el diseño y desarrollo de tecnologías de sincronización para alinear contenido web con la transmisión de programas de televisión en vivo. Esto permitió a los usuarios acceder a contenido adicional, encuestas, votaciones y trivias en tiempo real.

# · Comunicación con directores de edición y gestión de prioridades mediante planificación estratégi-

Responsabilidades:

- ca. · Gestión, acompañamiento y participación activa en procesos de desarrollo creativo, Discovery,
- Brainstorming, Workshops. Definición y gestión de Backlog y sprints.
- Liderazgo de equipo multidisciplinario.
- Conducción de ceremonias Scrum. Elaboración de reportes.
- Diseño de wiframes
- Productor ejecutivo (Presidencia de la República de Colombia /Acer / Chevignon)
- Community Manager

Prestación de servicios por ASERTEMPO SAS para Vita-CO, (BTL) Agencia / 2014 - 2015

Retrox Enterprises SAS / 2013 -2014

### • Practicante, Product Owner ICCK Net (Caracol Tv) / 2012 - 2013

# Español- Nativo

**IDIOMAS** 

• Ingles - Intermedio

### • Certified Scrum Product Owner, Certificado / 2019 Scrum Alliance

**EDUCACIÓN** 

• Gestión Estratégica de Proyectos, Diplomado / 2018

Universidad EAN de Colombia.

 Producción Audiovisual y Multimedial / 2014 Universidad de Bogotá, Jorge Tadeo Lozano

Media Planning, Curso / 2013

• A requerimiento.

REFERENCES

Bother, Escuela Creativa de Colombia